臺灣臺南地方法院刑事裁定
111年度提字第18號
聲  請  人
即被逮捕人  王承祐



上列聲請人即被逮捕人因違反毒品危害防制條例案件，聲請提審
，本院裁定如下：
    主  文
聲請駁回，王承祐解返臺南市政府警察局新化分局新化派出所。
    理  由
一、聲請意旨略以：聲請人王承祐已收到執行通知書，應前往地
    檢署報到，乃撥打110報案要求警方到場將其載往地檢署報
    到。然警方到場後，表示查無資料。之後聲請人欲跨過馬路
    至對面購買飲料，但遭員警阻止，聲請人進而要求嗣後到場
    著便服而自稱刑警者出示服務證，但遭拒絕，雙方高聲爭執
    ，聲請人旋遭壓制在地。本件逮捕過程可能有疏失，故聲請
    提審等語。
二、按人民被法院以外之任何機關逮捕、拘禁時，其本人或他人
    得向逮捕、拘禁地之地方法院聲請提審；受聲請法院，於繫
    屬後24小時內，應向逮捕、拘禁之機關發提審票，並即通知
    該機關之直接上級機關；法院審查逮捕、拘禁之合法性，應
    就逮捕、拘禁之法律依據、原因及程序為之；法院審查後，
    認為應予逮捕、拘禁者，以裁定駁回之，並將被逮捕、拘禁
    人解返原解交之機關，提審法第1條第1項前段、第5條第1項
    前段、第8條第1項、第9條第1項後段分別定有明文。又提審
    僅係法院即時審查逮捕、拘禁程序之合法性之制度，非在認
    定被逮捕、拘禁人有無被逮捕、拘禁之本案實體原因及有無
    被逮捕、拘禁之必要性，故其採行之證據法則，僅以自由證
    明為已足（提審法第8條第1項立法理由參照）。另按現行犯
    ，不問何人得逕行逮捕之；因持有兇器、贓物或其他物件、
    或於身體衣服等處露有犯罪痕跡，顯可疑為犯罪人者，以現
    行犯論，刑事訴訟法第88條第1項、第3項第2款亦有明文規
    定。
三、經查：
  ㈠本件聲請人於111年8月16日18時20分許，經警以其涉及毒品
    危害防制條例案件，依刑事訴訟法第88條之規定而逕行逮捕
    ，有臺南市政府警察局新化分局執行逮捕、拘禁告知本人、
    親友通知書各一份在卷可憑（本院卷第45、47頁）。
  ㈡而逮捕聲請人之臺南市政府警察局新化分局新化派出所員警
    陳芷玄到院陳稱：本件聲請人打電話報案，聲稱涉及過失致
    死案件，要求員警到場，員警抵達後，聲請人由駕駛座下車
    ，表示其為報案人，員警詢問報案原因，聲請人稱其為過失
    致死案件之嫌犯，員警以掌上型電腦查詢，然並無聲請人涉
    案資料，遂請派出所內值班員警查證。然於等待查證過程，
    聲請人主動從包包內拿出玻璃瓶，表示該玻璃瓶為安非他命
    吸食器，並稱願意配合驗尿。經過數分鐘後，聲請人欲離開
    現場購買飲料，並反悔意欲取回交付員警之玻璃瓶加以破壞
    ，故而壓制聲請人將其依法逮捕等語（本院卷第63頁），並
    當庭提出聲請人當時交付之安非他命吸食器供本院檢視。
  ㈢又當時在場之林新霖於警詢中供稱：當時係王承祐打電話報
    警，警方盤查過程，其主動提出一組毒品吸食器，並向警方
    表示有吸毒等語（本院卷第13頁）。以此質諸聲請人，聲請
    人亦稱：「葫蘆狀吸食器是我的，我沒有交給警察，我拿在
    手上，詢問警察如果有吸食器我可以被逮捕嗎？」等語（本
    院卷第64頁）。
  ㈣綜合到場員警、聲請人及在場人林新霖上開陳述內容，本件
    員警當場逮捕聲請人顯然係因聲請人持有安非他命吸食器，
    顯可疑為施用毒品之犯罪人，為準現行犯。則員警依刑事訴
    訟法第88條第1項、第3項第2款之規定，將聲請人逮捕，經
    核於法並無違誤。從而，本件逮捕程序核無違法情事，聲請
    人聲請提審為無理由，應予駁回，並應解返逮捕機關臺南市
    政府警察局新化分局新化派出所。
四、依提審法第9條第1項後段，裁定如主文。
中　　華　　民　　國　　111 　年　　8 　　月　　17　　日
　　　　　　　　　刑事第十四庭  法　官　周紹武
以上正本證明與原本無異。
如不服本裁定，應於收受送達後5日內向本院提出抗告狀。（應
附繕本）
　　　　　　　　　　　　　　　　書記官　謝盈敏
中　　華　　民　　國　　111 　年　　8 　　月　　17　　日